台灣士林地方法院刑事判決　　　　　　　 94年度訴字第740號
公　訴　人　台灣士林地方法院檢察署檢察官
被　　　告　丁○○
選任辯護人　翁顯杰　律師
上列被告因違反藥事法案件，經檢察官提起公訴（94年度偵字第
5735號、第8214號），本院判決如下：
    主  文
丁○○共同連續製造偽藥，處有期徒刑壹年陸月。
民國94年1月31日扣案印有「仁濟馬立強男人的自尊、驕傲，美
國醫學博士甲○○醫師推薦」字樣之硬紙盒壹個連同其內所含「
馬立強」藥品鋁箔包參包，及同年7月21 日扣案之塑膠瓶裝「馬
立強」藥品貳拾瓶、鋁箔裝「馬立強」藥品肆拾包、鋁箔粉末包
拾包、鋁箔空包裝袋貳個、「無敵咖啡」拾參包均沒收。
    事  實
一、丁○○係設於台北市○○區○○街1段98號1樓「仁濟堂蔘藥
    行」負責人，其與甲○○（未據起訴）均明知其以含有
    Tadalafil（西藥犀力士主要成分）、Caffeine成分之「無
    敵咖啡」與六味地黃丸一起調製而成之「馬立強」中藥藥品
    （下稱「馬力強」藥品），係足以影響人類生理機能之藥品
    ，未經主管機關行政院衛生署核准，擅自製造，係屬偽藥。
    渠二人竟基於製造、販賣偽藥之概括犯意聯絡，由丁○○自
    民國93年7月間起，共向乙○○（另由台灣高雄地方法院審
    理）購買「無敵咖啡」3至5次為原料，連續在上址「仁濟堂
    蔘藥行」內，擅自調製「馬力強」藥品，而製造偽藥多次，
    製造完成後均以塑膠瓶或鋁箔包加以分裝，於該塑膠藥瓶或
    鋁箔藥包上復貼有「仁濟馬立強男人的自尊、驕傲，美國醫
    學博士甲○○醫師推薦」之貼紙，並在網路上刊登販賣「馬
    立強」之廣告（網址：www.zg.com.tw），以每瓶或每包新
    台幣（下同）200至300元不等之價格連續售予不特定消費者
    多人。嗣於94年1月間台北市衛生局因台北市議員質詢稱：
    經民眾檢舉服用「馬立強」藥品後出現身體不適之現象，並
    將購得之「馬立強」藥品送檢驗，結果檢出Tadalafil、
    Caffeine成分等語，因而於同年1月31日下午派員至仁濟堂
    蔘藥行查察，扣得印有「仁濟馬立強男人的自尊、驕傲，美
    國醫學博士甲○○醫師推薦」字樣之硬紙盒1個（內含「馬
    立強」藥品鋁箔包3包），因丁○○仍繼續在網路上刊登販
    賣「馬立強」藥品之廣告，認該蔘藥行涉有販賣偽藥罪嫌，
    移請檢察官偵辦，經台灣士林地方法院檢察署（下稱士林地
    檢署）檢察官向本院聲請得搜索票後，於同年7月21日由該
    署檢察事務官邱獻民率同台北市政府警察局內湖分局員警及
    台北市衛生局稽查人員丙○○等人持本院法官核發之搜索票
    前往仁濟堂蔘藥行搜索，扣得塑膠瓶裝「馬立強」藥品20瓶
    （起訴書誤繕為23瓶）、鋁箔裝「馬立強」藥品40包及預備
    供犯罪所用之鋁箔粉末包10包（起訴書誤繕為17包）、鋁箔
    空包裝袋2個；又經丁○○同意搜索，在其台北市○○區○○街1段104號2樓住處扣得「無敵咖啡」13包（起訴書誤繕
    為15包）。
二、案經台北市政府衛生局移送台灣台北地方法院檢察署呈請經
    台灣高等法院檢察署核轉台灣士林地方法院檢察署及台北市
    政府警察局內湖分局報請台灣士林地方法院檢察署檢察官偵
    查起訴。
    理  由
壹、被告之辯詞
    訊據被告丁○○雖供承其為仁濟堂蔘藥行負責人，其曾上網
    刊登「馬立強」之廣告，且經警於94年7月21日分別在伊所
    經營之「仁濟堂蔘藥行」及伊住處搜得扣案物品，惟矢口否
    認有何製造、販賣偽藥犯行，辯稱：伊經甲○○醫師介紹推
    薦向乙○○購買「無敵咖啡」服用，嗣為改善口感，自己摻
    加六味地黃丸服用，伊所購得之「無敵咖啡」均係供自己調
    配服用，並未販賣，且乙○○之前曾將「無敵咖啡」檢驗報
    告給甲○○醫師看，確定並無威而剛及其他西藥成分後始購
    入，伊不知「無敵咖啡」含有Tadalafil、Caffeine成分；
    另因伊曾就「馬立強」三個字申請商標，為避免遭主管機關
    認定無使用商標之事實，而遭撤銷，故而在網路上刊登廣告
    ，非在販賣云云。
貳、認定犯罪事實所憑之證據及理由
一、查94年1 月間台北市衛生局因台北市議員質詢稱：經民眾檢
    舉服用「馬立強」藥品後出現身體不適之現象，並將購得之
    「馬立強」藥品送檢驗，結果檢出Tadalafil 、Caffeine成
    分等語，因而於同年1月31日下午派員至仁濟堂蔘藥行查察
    ，惟因該蔘藥行抗拒，歷時約1、2個小時後始讓稽查人員入
    內，而於該店玻璃櫃內扣得玻璃瓶裝之「馬立強」藥品1 瓶
    及印有「仁濟馬立強男人的自尊、驕傲，美國醫學博士甲○○醫師推薦」字樣之硬紙盒1個（內含「馬立強」藥品鋁箔
    包3包）（士林地檢署94年度保管字第1806號扣押物品清單
    編號1、2），扣案之該瓶藥品嗣經送請行政院衛生署藥物食
    品檢驗局（下稱藥檢局）檢驗結果，未檢出Tadalafil、
    Caffeine等西藥成分，然因仁濟堂蔘藥行仍在網路上繼續刊
    登販賣馬立強藥品之廣告，台北市衛生局認被告涉有販賣偽
    藥罪嫌移請台灣台北地方法院檢察署（下稱台北地檢署）檢
    察官偵辦，嗣經台灣高等法院檢察署核轉士林地檢署偵辦，
    而由士林地檢署檢察官向本院聲請得搜索票，而於同年7月
    21 日由該署檢查事務官邱獻民率同台北市政府警察局內湖
    分局員警及台北市衛生局稽查人員丙○○等人，持本院法官
    核發之搜索票前往仁濟蔘藥行搜索，當場在該店內第二房間
    內扣得塑膠瓶裝「馬立強」藥品20瓶、鋁箔裝「馬立強」藥
    品40 包及預備供犯罪所用之鋁箔粉末包10包、鋁箔空包裝
    袋2個；又經被告同意搜索，在其台北市○○區○○街1段
    104號2樓住處扣得「無敵咖啡」13包之事實，迭據證人丙○○、邱獻民證述甚明（詳見本院96年4月10日審判筆錄第2頁
    至第13 頁），並有塑膠瓶裝「馬立強」藥品20瓶、鋁箔裝
    「馬立強」藥品40包及預備供犯罪所用之鋁箔粉末包10包、
    鋁箔空包裝袋2個及「無敵咖啡」13包（士林地檢署94年度
    保管字第2390號扣押物品清單編號1、2、4、5、7）扣案可
    資佐證，復有台北市衛生局藥物、化妝品、食品檢查現場記
    錄表、台北市衛生局西區稽查站醫、藥、食品工作日記表、
    剪報新聞稿各1件在卷可查。且前述扣案之「馬立強」藥品
    20瓶、鋁箔裝「馬立強」藥品40包及「無敵咖啡」13包（士
    林地檢署94年度保管字第2390號扣押物品清單編號1、2、4
    、7）經送鑑定結果，均檢出Tadalafil、Caffeine成分，有
    藥檢局94年8月26日藥檢參字第0949422793號函及檢驗成績
    書5份在卷可稽。又查，94年7月21日自仁濟堂蔘藥行扣案之
    「馬立強」塑膠罐20瓶（士林地檢署94年度保管字第2390號
    扣押物品清單編號1），其內裝有暗紅色粉末，其上貼有「
    仁濟　馬立強　男人的自尊、驕傲　美國醫學博士甲○○醫
    師推薦」字樣貼紙；扣案之鋁箔包粉末，完好未開封者有47
    包，已開封3包，其內裝有暗紅色粉末（士林地檢署94年度
    保管字第2390號扣押物品清單編號2、4、5，前二者共40包
    ），及以相同鋁箔紙包裝之殘渣袋1個（94年度保管字第
    2390號扣押物品清單編號3），其上佈滿暗紅色粉末之殘渣
    ，前述鋁箔紙上均素面，未印有任何文字或貼有貼紙，但另
    有鋁箔紙空包裝袋2個，其上各貼有「仁濟　馬立強男人的
    自尊、驕傲　美國醫學博士甲○○醫師推薦」字樣之貼紙1
    個，前述鋁箔包裝袋大小相近；另扣案印有「無敵咖啡　養
    生有機咖啡Woody Coffee　勁咖啡」字樣之紙盒2盒，其中
    各放置5包、8包無敵咖啡，該13包咖啡包均完好未開封等情
    ，業經本院勘驗明確（詳見本院96年2月1日勘驗筆錄）。參
    以，被告於檢察官訊問時供稱：伊經甲○○醫師介紹，伊以
    每次均4萬8千元之價格，向乙○○購入「無敵咖啡」3到5次
    ，伊自行將「無敵咖啡」及六味地黃丸以1比3之比例調製成
    「馬立強」藥品，「馬立強」藥品1盒約10公克，欲賣3千元
    ，上網係為做市場調查，看客戶反應，尚屬研發階段，還未
    開始販賣，知道「無敵咖啡」具有壯陽效果等語（詳見士林
    地檢署94年度偵字第8214號第28頁至第31頁），並有被告所
    書寫載有「00000000000　乙○○　高雄市○○街7巷3號11
    樓之248000」之筆記紙影本1張在卷足憑，被告確有以扣案
    之「無敵咖啡」包為原料，製造前述「馬立強」中藥，或以
    塑膠瓶或以鋁箔紙包裝，其上貼有「仁濟　馬立強男人的自
    尊、驕傲　美國醫學博士甲○○醫師推薦」字樣之貼紙，並
    上網刊登販賣廣告之行為，已無疑義。
二、是以，本件須審究者，厥為被告調製前述馬立強中藥，係僅
    供自己食用，抑係在對外販賣予一般不特定消費者，及被告
    對於調製「馬立強」藥品之原料「無敵咖啡」含有
    Tadalafil 、Caffeine成分是否知悉等節。茲分述如下：
（一）查94年7月21日自仁濟堂蔘藥行扣案之塑膠瓶裝「馬立強
      」藥品20瓶、鋁箔紙空包裝袋2個，其上各貼有「仁濟
      馬立強男人的自尊、驕傲　美國醫學博士甲○○醫師推薦
      」字樣之貼紙1個，已如前述。再參諸94年1月31日下午台
      北市衛生局稽查人員至仁濟堂蔘藥行查察，除嗣後送驗的
      玻璃瓶裝之馬立強1瓶外，另扣得硬紙盒1個，其上印有「
      仁濟　馬立強　男人的自尊、驕傲　美國醫學博士甲○○
      醫師推薦」字樣，其旁並貼有前述相同文字之貼紙，內裝
      貼有前述貼紙之鋁箔紙包裝之粉末3包，亦經本院勘驗無
      訛，則無論自印有「馬立強」等文字之硬紙盒，抑塑膠瓶
      或鋁箔紙上所貼之文字「仁濟　馬立強男人的自尊、驕傲
      　美國醫學博士甲○○醫師推薦」字樣觀之，在在顯示該
      等物品係供對外招徠客戶之用。苟如被告所辯「馬立強」
      藥品係供被告自行服用，其何需費事以塑膠瓶或以裁剪大
      小相近之鋁箔包分裝、印製前述硬紙盒裝盒及製作前述貼
      紙貼於塑膠瓶及鋁箔包上，被告所辯核與事理不合。再查
      ，被告確曾在網路上刊登仁濟蔘藥行販售物品之廣告，販
      售物品高達80餘項，於94年1 月31日當日之廣告中，「馬
      立強」藥品係放置在促銷商品之末尾，最新商品之前，該
      商品項下並標示「原價：350 ，會員價：300 」等節，已
      為被告所不爭執，並有網路下載列印之資料1 件在卷可憑
      （詳見台北地檢署94年度偵字第6794號第26頁至第30頁）
      ，依該廣告之記載，94年1 月31日當日「馬立強」藥品已
      非最新商品一節，堪認當日之前被告早已上網刊登「馬立
      強」販賣廣告。且被告於檢察官訊問時即供稱：馬立強藥
      品1 盒約10公克，欲賣3 千元等語（詳見士林地檢署94年
      度偵字第8214號第28頁至第31頁），益證被告調製「馬立
      強」藥品係供對外販賣，而非僅供自己服用已明。
（二）針對被告上網刊登「馬立強」藥品之販售廣告一節，被告
      於檢察官訊問時先是辯稱：上網係為做市場調查，看客戶
      反應，尚屬研發階段，還未開始販賣云云。嗣於本院審理
      時改稱：因伊曾就「馬立強」三個字申請商標，為避免遭
      主管機關認定無使用商標之事實，而遭撤銷，故而在網路
      上刊登廣告，非在販賣云云。所辯前後不一，已難採信。
      況且，倘如被告於檢察官訊問時所辯稱：伊僅上網刊登廣
      告，並未實際販賣，則既無人服用該藥品，如何做市場調
      查？如何看客戶反應？被告偵查中所辯，顯不足採。另依
      前述網頁刊登內容，94年1 月31日當日之前被告早已將「
      馬立強」藥品上網刊登販賣廣告一情，業如前述，則被告
      刊登廣告之目的，倘係在使用商標，則刊登1 次即已足，
      何需一再刊登？被告於本院審理時辯稱：伊上網刊登廣告
      係為避免商標被撤銷云云，亦與情理不符。再參以本件係
      因民眾於93年年底向仁濟堂蔘藥行購買「馬立強」藥品，
      服用後出現身體不適之現象，向台北市議員陳情，該市議
      員派人前去仁濟堂蔘藥行購買「馬立強」藥品送檢驗，檢
      出Tadalafil、Caffeine成分後，在市議會會議上質詢，
      台北市衛生局因而於同年1月31日下午派員至該蔘藥行查
      察，將所扣得之玻璃瓶裝之馬立強1瓶送驗，雖未檢出
      Tadalafil、Caffeine等西藥成分，但因仁濟堂蔘藥行仍
      在網路上繼續刊登販賣馬立強的廣告，台北市衛生局乃移
      請檢察官偵辦，而由士林地檢署檢察事務官於94年7月21
      日帶隊前去搜索而扣得扣案物品，已如前所述及，綜觀本
      件之查獲經過，益證被告確有販賣「馬立強」中藥無訛。
（三）再被告辯稱：伊經甲○○醫師介紹，向乙○○購入「無敵
      咖啡」，將之調製成「馬立強」藥品，乙○○曾出示「無
      敵咖啡」之檢驗證明，其上記載該咖啡包未含Tadalafil
      、Caffeine成分云云，核與證人乙○○於本院審理時所證
      ：伊代美國友人趙伯祥兜售前述「無敵咖啡」，先由甲○○試吃認不錯後，經由甲○○之介紹，被告自93年7 月間
      起購買「無敵咖啡」，而由伊轉寄3 至5 次，咖啡包每包
      售價80或100 元，被告前後所購入共約10幾盒，金額合計
      4 萬8 千元，被告告之購買前述咖啡之目的在調製「馬立
      強」中藥等語；及證人甲○○所證：93年間乙○○提供前
      述「無敵咖啡」由伊試吃，伊認口感不錯，乃介紹被告購
      買開發製造保健食品；之前乙○○曾表示「無敵咖啡」不
      含威而剛成分，並出示檢驗報告佐證；伊為美國育英大學
      （Yuin University）中醫醫學博士等語，大致雖同，並
      提出昭信科技顧問股份有限公司（下稱昭信公司）92年12
      月2日、4日之檢驗結果報告書各1紙為佐證。惟查，昭信
      公司前述2件檢驗結果報告書之記載，檢體名稱固為「無
      敵咖啡Woody Coffee」，然實際所送驗之檢體內容及其成
      分是否確為本件扣案之「無敵咖啡」，並非無疑。再者，
      該2次檢驗結果為：未檢出昭信公司所列之208種西藥成分
      及鉛、汞、砷、鎘、銅等成分，細譯檢驗結果報告書所附
      之208種西藥成分種類中，並無Tadalafil、Caffeine之記
      載，足見該2次檢驗均未針對該咖啡包是否含有Tadalafil
      、Caffeine成分一節加以檢驗，此2檢驗報告自不得作為
      有利被告認定之依據至明。復查，扣案之「無敵咖啡」2
      盒，其內共有咖啡包13包，紙盒及咖啡包上所註明之成分
      ：精提咖啡、糖、低脂奶精；紙盒及咖啡包上均另貼有藍
      色紙貼紙，該貼紙係以英文標示製造商公司名稱、地址、
      電話及傳真機號碼，然所標示之地址「No.32. Lane 427
      Pate 1st. Rd Kaohsiang Taiwan R.O.C」，經查高雄並
      無該地址，經撕開該藍色紙貼紙，該紙盒該處印有完全相
      同文字，且無論紙盒抑咖啡包上均無衛生署或藥檢局之核
      准字號等情，亦經本院勘驗明確。則從「無敵咖啡」紙盒
      及咖啡包外觀觀之，其製造地究在國內或國外、製造商及
      製造地址為何，在在均有疑問。蓋依其記載內容觀之，似
      在高雄製造，然高雄並無該地址，且苟在國內製造，則應
      以本國文字記載，何以竟以英文為之，令人費解。加以遍
      觀該咖啡包及包裝盒全體，均無衛生署或藥檢局核准字號
      之記載，故自該咖啡包及包裝盒外觀上一望即知，係標示
      不清，來源不明之商品，一般人對其製造過程、方法及是
      否危害身體健康等項，均會產生疑慮，洵屬明確。被告身
      為百年老店仁濟堂蔘藥行負責人，甲○○復為美國育英大
      學中醫學博士，有甲○○所提出之學歷證件2紙在卷可參
      ，渠等對於食品、藥物之安全及衛生，自比一般人來得嚴
      謹及專業，斷無不知其為問題食品之理。況且從「無敵咖
      啡」包裝上所載成分觀察，其為普通之咖啡無訛，被告、
      甲○○二人竟稱「無敵咖啡」具有壯陽成分，且被告竟以
      每包80或100元遠超過一般咖啡包之高價向乙○○購入，
      是被告、甲○○二人均明知「無敵咖啡」具有Tadalafil
      、Caffeine成分，而由被告購入調製成「馬立強」藥品，
      並在包裝上貼上「仁濟馬立強男人的自尊、驕傲，美國醫
      學博士甲○○醫師推薦」之貼紙後對外販賣，洵屬明確。
      故本件事證明確，被告犯行堪以認定。
參、論罪科刑
一、新舊法之比較
    按94年1 月7 日修正之刑法第2 條第1 項規定，行為後法律
    有變更者，適用行為時之法律。但行為後之法律有利於行為
    人者，適用最有利於行為人之法律。
（一）修正前刑法第56條規定：「連續數行為而犯同一之罪名者
      ，以一罪論。但得加重其刑至二分之一」，連續犯在本質
      上應屬數罪，僅係基於訴訟經濟或責任吸收原則之考量，
      而論以一罪，是以行為人若基於概括之犯意，而以連續數
      行為犯基本構成要件相同之罪名，依修正前刑法之規定，
      僅論以一罪，並就論處之最高刑度得加重至法定最高本刑
      二分之一。惟如連續犯廢除後，則因被告所為本係數行為
      ，則應論以數罪，並以數罪併罰定其應執行之刑。是以，
      比較新、舊法結果，仍應適用較有利於被告之行為時法律
      即舊法論以連續犯。
（二）修正前刑法第55條後段規定：「犯一罪而其方法或結果之
      行為犯他罪名者，從一重處斷」，修正後之刑法刪除第55
      條關於牽連犯之規定。本案被告所犯各罪間具有牽連犯之
      關係，依修正前即行為時之規定，應從一重之行使偽造私
      文書罪處斷，依修正後之刑法既已刪除牽連犯之規定，則
      所犯上述各罪應依數罪併罰之規定分論併罰，比較新舊法
      之規定，修正後之規定並非較有利於被告，依刑法第2條
      第1項之規定，應適用行為時之法律，即適用修正前刑法
      第55條牽連犯之規定，從一重處斷，對被告較有利。
（三）經綜合被告本件全部罪刑之結果而為比較，被告行為後之
      刑法並不較有利於被告，本件應適用被告行為時刑法之規
      定論處。
二、按藥事法所稱藥品，係指左列各款之一之原料藥及製劑：一
    、載於中華藥典或經中央衛生主管機關認定之其他各國藥典
    、公定之國家處方集，或各該補充典籍之藥品。二、未載於
    前款，但使用於診斷、治療、減輕或預防人類疾病之藥品。
    三、其他足以影響人類身體結構及生理機能之藥品。四、用
    以配製前三款所列之藥品。又未經核准，擅自製造之藥品，
    為偽藥，藥事法第6 條、第20條第1 款分別定有明文。被告
    未經主管機關核准，擅自製造、販賣足以影響人類生理機能
    之「馬立強」藥品，核係違反藥事法第82條第1 項之製造偽
    藥罪及同法第83條第1 項之販賣偽藥罪。前述「無敵咖啡」
    外觀標示不清，來源不明，一般人一望即知係問題物品，甲○○與被告就此比一般人更具專業判斷，甲○○先是介紹被
    告以遠超過一般咖啡包之價格購入作為原料研發新產品，復
    於被告調製「馬立強」藥品後，同意以其具有美國醫學博士
    之身分背景推薦不特定之社會大眾購買服用，且被告於檢察
    官並訊問時供稱：算是我跟甲○○共同研發的，我負責調製
    ，他負責審核等語（詳見94年度偵字第8214號第30頁），甲○○與被告間就前揭製造、販賣「馬立強」藥品行為，顯具
    有犯意聯絡及行為分擔，均為共同正犯。被告先後多次製造
    、販賣偽藥犯行，均時間緊接，犯罪構成要件相同，顯均係
    基於概括之犯意反覆為之，均應依修正刪除前刑法56條連續
    犯之規定論以一罪，並加重其刑。又被告所犯前揭2罪間，
    有方法、目的之牽連關係，應依修正前刑法第55條前段牽連
    犯之規定，從一重之連續製造偽藥罪處斷。爰審酌被告身為
    百年老店仁濟堂蔘藥行之負責人，該店頗具盛名，一般民眾
    對之自是信賴有加，被告竟利用一般民眾對該店所販售物品
    率多習而不查之情況，製造摻加Tadalafil、Caffeine之西
    藥成分之「馬立強」藥品，並打著「經美國醫學博士甲○○
    醫師推薦」之名號對外販賣，上網刊登廣告，對於廣大一般
    民眾之健康造成莫大影響，並參酌其犯罪手段、次數、品行
    、智識程度、所得利益，其犯罪後飾詞卸責，迄無悔意，浪
    費訴訟資源，及所扣得之「馬立強」偽藥數量非多等一切情
    狀，量處如主文所示之刑。
三、94年1 月31日扣案印有「仁濟馬立強男人的自尊、驕傲，美
    國醫學博士甲○○醫師推薦」字樣之硬紙盒1 個（內含「馬
    立強」藥品鋁箔包3 包），及同年7 月21日扣案之塑膠瓶裝
    「馬立強」藥品20瓶、鋁箔裝「馬立強」藥品40包、鋁箔空
    包裝袋2個、「無敵咖啡」13包、鋁箔粉末包10包（士林地
    檢署94年度保管字第2390號扣押物品清單編號1、2、4、7
    、5），均屬被告所有或供本件犯罪所用之物或供犯罪預備
    之物，均應依刑法第38條第1項第2款之規定併予宣告沒收。
    至94年1月31日扣案之玻璃瓶裝「馬立強」藥品1瓶，經送請
    藥檢局結果，未檢出Tadalafil、Caffeine等西藥成分（詳
    見台北地檢署94年度偵字第6794號第16頁檢驗成績書），因
    台北市衛生局前去查察時，該仁濟蔘藥行抗拒，歷時約1、2
    個小時後始讓稽查人員進入而在該店玻璃櫃內查獲，已如前
    述。參酌94年7月21日所扣案之「馬立強」藥品分屬塑膠瓶
    裝或鋁箔包裝，並無玻璃瓶裝，則94年1月31日扣案之玻璃
    瓶裝「馬立強」藥品1瓶，極有可能係專供稽查人員查察之
    用，難認其為被告製造、販賣之偽藥，爰不為沒收之諭知，
    併此敘明。
據上論斷，應依刑事訴訟法第299 條第1 項前段，藥事法第82條
第1 項、第83條第1 項，刑法第2 條第1 項前段、第11條前段、
第28條、修正前刑法第56條、第55條、刑法第38條第1 項第2 款
，判決如主文。
本案經檢察官林在培到庭執行職務
中　　華　　民　　國　　96　　年　   5 　　月　　31　  日
                  刑事第六庭審判長法　官  李育仁
                                  法　官  黃潔茹
                                  法　官  姜麗香
以上正本證明與原本無異。
如不服本判決，應於判決送達後10日內，向本院提出上訴狀。
                                  書記官　彭莉婷
中　　華　　民　　國　　96　　年　　6 　　月　　11　　日
附錄本案論罪科刑法條全文：
藥事法第82條第1項
製造或輸入偽藥或禁藥者，處10年以下有期徒刑，得併科新台幣
1 千萬元以下罰金。
藥事法第83條第1項
明知為偽藥或禁藥，而販賣、供應、調劑、運送、寄藏、牙保、
轉讓或意圖販賣而陳列者，處7 年以下有期徒刑，得併科新台幣
5 百萬元以下罰金。
